【裁判字號】    90,上訴,930
【裁判日期】    900816
【裁判案由】    強盜等
【裁判全文】
臺灣高等法院高雄分院刑事判決          九十年度上訴字第九三號
    上訴人
    即被告  乙○○
    義務辯護人  李昆南
右上訴人因強盜等案件，不服臺灣高雄地方法院八十九年度訴字第二五０六號中華民
國九十年五月二十一日第一審判決（起訴案號：臺灣高雄地方法院檢察署八十九年度
偵字第二二三六四號），提起上訴，本院判決如左：
      主      文
上訴駁回。
      事      實
一、乙○○於民國八十一年間，因竊盜與違反麻醉藥品管理條例案件，分別經原審判
    處有期徒刑一年十月、二年十月，經接續執行，於八十六年十一月十八日因縮刑
    期滿而執行完畢。仍不知悔改，又意圖為自己不法之所有，於夜間即八十九年十
    月三日凌晨四時四十分許，持其所有屬兇器之鐵鉗一支、充電式照明燈一個，至
    位於高雄市○○區○○路一一六號而夜間有警衛駐守之「樹德家商」圖強樓國數
    辦公室外，踰越該處未上鎖窗戶安全設備而進入上開辦公室內，竊取甲○○所有
    之鑰匙二支與價值新台幣（下同）二千元之眼鏡一副，得手後，旋遭駐守之保全
    人員丙○○發覺有異乃上前盤查，乙○○為脫免逮捕，遂以其攜帶之充電式照明
    燈攻擊丙○○頭部，再以其口咬傷丙○○之左右手，致丙○○受有腦震盪及雙手
    多處咬傷之傷害，嗣經該校校工即時報警而當場逮捕之，在其身上搜得眼鏡一副
    及鑰匙二支（業據甲○○領回），並扣得上開作案用之鐵鉗一支、充電式照明燈
    一個。
二、案經丙○○、甲○○訴由高雄市警察局三民第二分局移送臺灣高雄地方法院檢察
    署檢察官偵查起訴。
      理      由
一、上訴人即被告乙○○未於本院審理時到庭，惟查前開事實，業據被告乙○○於警
    訊、偵查中及原審供承不諱，核與告訴人丙○○、甲○○分別指訴之情節均相符
    合，並有贓物認領保管收據、「林進興醫院診斷書」各一紙在卷可憑，復有兇器
    鐵鉗一支、充電式照明燈一個扣案可稽。是以本案事證明確，被告之犯行堪以認
    定。
二、查鐵鉗係尖形之鐵器，已足認為有使人生命身體安全發生危險性之器具，在客觀
    上可供行兇之物，自屬尤器。按刑法第三百二十九條之以強盜論，即以強盜罪相
    當條文處罰之意，並非專以第三百二十八條第一項之強盜論，故第三百三十條所
    謂犯強盜罪，不僅指自始犯強盜罪者而言，即依第三百二十九條以強盜論者，亦
    包括之，如此項準強盜有第三百二十一條第一項各款情形之一，自應依第三百三
    十條論處，此有最高法院四十二年度台上字第五二三號判例可資參照。是以被告
    於夜間攜帶兇器踰越窗戶進入夜間有人居住之建築物內行竊，於得手後，因遭發
    現為求脫免逮捕而對人施強暴行為，核其所為，係犯刑法第三百三十條第一項之
    加重（準）強盜罪。公訴意旨認被告係犯刑法第三百二十九條準強盜罪、第二百
    七十七條第一項傷害罪，而請求將二罪論以牽連犯云云，容有未洽，惟起訴之社
    會基本事實同一，應依法變更起訴法條，附此敘明。另被告前於八十一年間，因
    竊盜與違反麻醉藥品管理條例案件，分別經原審判處有期徒刑一年十月、二年十
    月，經接續執行，於八十六年十一月十八日因縮刑期滿而執行完畢，有台灣高雄
    地方法院檢察署刑案資料查註紀錄表、本院被告院內索引卡紀錄表及台灣高等法
    院被告全國前案紀錄表各一紙在卷可憑，其於有期徒刑執行完畢後五年內，再犯
    本件有期徒刑以上之罪，為累犯，應依刑法第四十七條規定加重其刑。
三、原審因而適用刑法第三百三十條第一項、第四十七條、第三十八條第一項第二款
    之規定，並審酌被告之前開素行，及其犯罪手段對告訴人丙○○、甲○○造成之
    損害，惟於犯罪後業已坦承犯行、表示悔悟之良好態度，又犯罪所得之利益非鉅
    ，告訴人丙○○並已當庭表示原諒被告等語（參照原審九十年二月六日審判筆錄
    ）等一切情狀，酌量處有期徒刑五年二月。並認扣案之鐵鉗一支、充電式照明燈
    一個，均係被告所有供犯罪所用之物，業據被告陳明在卷，應依刑法第三十八條
    第一項第二款之規定均予宣告沒收。經核原判決認事用法並無不合，量刑亦屬適
    度。被告上訴意旨，未明理由，空言指摘原判決不當，為無理由，應予駁回。
四、被告經合法傳喚，無正當理由不到庭，爰不待其陳述逕行判決。
據上論斷，應依刑事訴訟法第三百六十八條、第三百七十一條，判決如主文。
本案經檢察官陳新慶到庭執行職務。
中    華    民    國      九十      年       八       月     十  六     日
                              臺灣高等法院高雄分院刑事第三庭
                                  審判長法官  莊秋桃
                                        法官  陳中和
                                        法官  謝宏宗
右正本證明與原本無異。
如不服本判決，應於判決送達後十日內向本院提出上訴狀，其未述理由者並應於提
出上訴狀後十日內向本院補提理由書（應附繕本)。
                                      書記官  陳靖華
中    華    民    國      九十      年       八       月     二  十     日
附錄：本判決論罪科刑法條：
刑法第三百三十條第一項
犯強盜罪而有第三百二十一條第一項各款情形之一者，處五年以上十二年以下有期徒
刑。
                                                                        Ｆ


司法院資訊處製作；財團法人民間司法改革基金會備份。
